【裁判字號】    98,家聲,519
【裁判日期】    981201
【裁判案由】    選定禁治產人監護人
【裁判全文】
臺灣臺中地方法院民事裁定             98年度家聲字第519號
聲  請  人  丁○○
            乙○○
相  對  人  甲○○
上列當事人間聲請選定受監護宣告人之監護人事件，本院裁定如
下：
    主  文
選定乙○○（男、民國○○○年○月○○日生、身分證統一編號
：Ｚ000000000號）為受監護宣告之人甲○○之監護人
。
指定丁○○（女、民國○○○年○月○日生、身分證統一編號：
Ｚ000000000號）為會同開具財產清冊之人。
聲請費用由聲請人負擔。
    理  由
一、本件聲請意旨略以：相對人甲○○（男、民國12年11月12日
    生、身分證統一編號：Ｚ000000000號）係聲請人之父，相對
    人於97年3月4日因呼吸衰竭施行氣管切開手術，致無法言語
    、長期臥床，雖經屢為延醫診治，均不見起色，達精神耗弱
    狀態，蒙鈞院於98年10月1日以98年度禁字第222號裁定准許
    宣告為禁治產人。惟相對人父母及配偶均已死亡，並無法定
    監護人，為此聲請選定聲請人乙○○為相對人之監護人，並
    指定聲請人丁○○為會同開具財產清冊之人等語。
二、按民法總則中華民國97年5月2日修正之條文施行前，已為禁
    治產宣告者，視為已為監護宣告；繫屬於法院之禁治產事件
    ，其聲請禁治產宣告者，視為聲請監護宣告；聲請撤銷禁治
    產宣告者，視為聲請撤銷監護宣告；並均於修正施行後，適
    用修正後之規定，民法總則施行法第4條定有明文。上開按
    民法總則中華民國97年5月2日修正之條文，於98年11月23日
    施行，故相對人甲○○應視為已受監護宣告，合先敘明。
三、次按受監護宣告之人應置監護人；法院為監護之宣告時，應
    依職權就配偶、四親等內之親屬、最近一年有同居事實之其
    他親屬、主管機關、社會福利機構或其他適當之人選定一人
    或數人為監護人，並同時指定會同開具財產清冊之人；法院
    選定監護人時，應依受監護宣告之人之最佳利益，優先考量
    受監護宣告之人之意見，審酌一切情狀，並注意下列事項：
    一、受監護宣告之人之身心狀態與生活及財產狀況。二、受
    監護宣告之人與其配偶、子女或其他共同生活之人間之情感
    狀況。三、監護人之職業、經歷、意見及其與受監護宣告之
    人之利害關係。四、法人為監護人時，其事業之種類與內容
    ，法人及其代表人與受監護宣告之人之利害關係，修正後之
    民法第1110條、第1111條第1項、第1111條之1定有明文。
四、經查：聲請人主張相對人為其父，相對人前經本院98年度禁
    字第222號民事裁定宣告禁治產在案，相對人之父母配偶皆
    已去世，相對人於97年11月5日起，因呼吸障礙等原因導致
    身體虛弱，入住國軍台中總醫院護理之家，凡事完全由他人
    協助，無法自理生活等情，業據聲請人提出新、舊戶籍謄本
    、親屬系統表，及國軍台中總醫院精神鑑定報告附於本院98
    年度禁字第222號宣告禁治產卷宗可證，業據本院調閱該卷
    宗查核屬實。相對人近1年來，係由聲請人2人輪流照顧，此
    外聲請人2人與相對人之女林美賢、張孝英曾於98年10月15
    日召開會議，共同推舉聲請人乙○○為相對人之監護人等情
    ，亦據聲請人提出會議紀錄在卷可憑。而相對人之子丙○○
    到庭就由聲請人乙○○為相對人之監護人亦表示無意見，是
    聲請人乙○○為相對人之子，且獲其他兄姐之同意，由其負
    責護養及照顧相對人並管理其財產，應能符合相對人之最佳
    利益，爰選定聲請人乙○○為監護人。又聲請人丁○○係相
    對人之女，願意擔任會同開具財產清冊之人，丙○○到庭亦
    表示無意見，爰併指定丁○○為會同開具財產清冊之人。
五、依非訟事件法第21條第1項，裁定如主文。
中    華    民    國    98    年    12    月    1     日
                   家事法庭     法  官  陳宗賢
以上為正本係照原本作成。
如對本裁定抗告須於裁定送達後10日內向本院提出抗告狀，並應
繳納抗告費新臺幣1000元。
中    華    民    國    98    年    12    月    1     日
                                書記官  洪千羽


司法院資訊處製作；財團法人民間司法改革基金會備份。
